【裁判字號】    98,訴,4086
【裁判日期】    990622
【裁判案由】    毒品危害防制條例
【裁判全文】
臺灣板橋地方法院刑事判決              98年度訴字第4086號
公  訴  人  臺灣板橋地方法院檢察署檢察官
被      告  甲○○
上列被告因違反毒品危害防制條例案件，經檢察官提起公訴（98
年度毒偵字第7361號），本院判決如下：
    主  文
甲○○施用第一級毒品，累犯，處有期徒刑玖月。扣案之注射針
筒壹支沒收。
    事  實
一、甲○○前因施用毒品案件，經臺灣臺北地方法院以89年度毒
    聲字第3115號裁定送觀察、勒戒後，認有繼續施用毒品之傾
    向，再經上開法院以90年度毒聲字第171 號裁定令入戒治處
    所施以強制戒治，後因成效良好，復經同法院以90年度毒聲
    字第1663號裁定停止戒治，所餘戒治期間付保護管束，嗣於
    民國91年1 月18日戒治期滿，未經撤銷停止戒治視為執行完
    畢，並由臺灣臺北地方法院檢察署檢察官以91年度戒毒偵字
    第38號為不起訴處分確定。惟其於上開強制戒治執行完畢釋
    放後五年內，復因於91年5 月上旬起至同年6 月19日期間連
    續施用第一級毒品案件、於91年5 月上旬起至同年6 月20日
    期間連續施用第二級毒品案件，經本院以91年度訴字第1438
    號刑事判決分別判處有期徒刑八月、五月，應執行有期徒刑
    一年確定。
二、甲○○前因詐欺案件，經本院以95年度簡字第3088號刑事簡
    易判決判處有期徒刑三月確定，經入監執行後，於95年11月
    14日縮刑期滿執行完畢。
三、詎甲○○仍不知悛悔，復基於施用第一級毒品海洛因之犯意
    ，於98年8 月30日某時，在其位於臺北縣三重市○○街28號
    5 樓之住處內，以將海洛因摻水稀釋後，再以針筒注入身體
    之方式，非法施用海洛因一次。嗣於98年8 月31日上午11時
    30分許，在臺北縣三重市○○路○段142 巷5 號前為警查獲
    ，並當場扣得其所有之注射針筒一支（起訴書漏載扣案物品
    部分，應予補充）。另經警採集尿液，送驗結果呈鴉片類（
    嗎啡）陽性反應，始悉上情。
四、案經臺北市政府警察局萬華分局移送臺灣板橋地方法院檢察
    署檢察官偵查起訴。
    理  由
一、前揭事實，業據被告甲○○於本院審理中供承不諱，而其於
    上開時、地為警查獲後所採尿液經送臺灣尖端先進生技醫藥
    股份有限公司以EIA 酵素免疫分析法初步檢驗，再以GC/MS
    氣相層析質譜儀法確認檢驗結果，確均呈鴉片類（嗎啡）陽
    性反應乙節，亦有該公司98年9 月9 日濫用藥物檢驗報告、
    尿液檢體委驗單各一紙附卷可稽，暨注射針筒一支扣案可資
    佐證，被告之自白既有上開證據足資補強，應堪信為真實。
    據此，本案事證明確，被告犯行堪以認定。
二、經查被告前因施用毒品案件，經臺灣臺北地方法院以89年度
    毒聲字第3115號裁定送觀察、勒戒後，認有繼續施用毒品之
    傾向，再經上開法院以90年度毒聲字第171 號裁定令入戒治
    處所施以強制戒治，後因成效良好，復經同法院以90年度毒
    聲字第1663號裁定停止戒治，所餘戒治期間付保護管束，嗣
    於91年1 月18日戒治期滿，未經撤銷停止戒治視為執行完畢
    ，並由臺灣臺北地方法院檢察署檢察官以91年度戒毒偵字第
    38號為不起訴處分確定。惟其於上開強制戒治執行完畢釋放
    後五年內，復因於91年5 月上旬起至同年6 月19日期間連續
    施用第一級毒品案件、於91年5 月上旬起至同年6 月20日期
    間連續施用第二級毒品案件，經本院以91年度訴字第1438號
    刑事判決分別判處有期徒刑八月、五月，應執行有期徒刑一
    年確定等情，有上開判決書及臺灣高等法院被告前案紀錄表
    各一份在卷可按。被告既曾於因施用毒品案件而經強制戒治
    執行完畢釋放後之五年內，再犯毒品危害防制條例第10條第
    1 項、第2 項所定之施用第一級、第二級毒品罪，並經法院
    判刑確定，即屬「五年內再犯」之情形，再犯率甚高，原所
    實施之觀察、勒戒及強制戒治已無法收其實效，此次再犯上
    開條例第10條第1 項之罪，即應依上開條例第23條第2 項之
    規定逕予論罪科刑。
三、論罪科刑部分：
(一)按海洛因係毒品危害防制條例第2 條第2 項第1 款所列之第
    一級毒品，故核被告所為，係犯上開條例第10條第1 項之施
    用第一級毒品罪。被告施用前持有第一級毒品海洛因之低度
    行為，為施用之高度行為所吸收，不另論罪。
(二)被告前因詐欺案件，經本院以95年度簡字第3088號刑事簡易
    判決判處有期徒刑三月確定，經入監執行後，於95年11月14
    日縮刑期滿執行完畢乙節，有上開被告前案紀錄表一份在卷
    可按，其受有期徒刑執行完畢後五年內，故意再犯本件有期
    徒刑以上之罪，為累犯，應依刑法第47條第1 項之規定加重
    其刑。
(三)本院爰審酌被告前已有因施用毒品而經觀察、勒戒、強制戒
    治及論罪科刑之紀錄，業如上述，猶再犯本件施用毒品犯行
    ，可徵其悔意不深，遠離毒品之意志薄弱，惟其施用毒品係
    自戕行為，對他人法益尚無具體危害，及其施用毒品之動機
    ，暨犯罪後先否認犯行，迄至本院審判期日方坦承犯行之態
    度等一切情狀，量處如主文所示之刑，以資懲儆。
(四)扣案之注射針筒一支，係被告所有供犯本件施用毒品犯行所
    用之物，業據其供承在卷，爰併依刑法第38條第1 項第2 款
    之規定沒收之。
據上論斷，應依刑事訴訟法第299 條第1 項前段，毒品危害防制
條例第10條第1 項，刑法第11條前段、第47條第1 項、第38條第
1 項第2 款，判決如主文。
本案經檢察官陳旭華到庭執行職務。
中    華    民    國    99    年    6     月    22    日
                刑事第十庭  審判長法  官 李幼妃
                                  法  官 鄭凱文
                                  法  官 張紹省
以上正本證明與原本無異。
如不服本判決應於送達後十日內向本院提出上訴狀。
                                  書記官 周雅玲
中    華    民    國    99    年    6     月    22    日
附錄本案論罪科刑法條全文：
毒品危害防制條例第10條第1項
施用第一級毒品者，處六月以上五年以下有期徒刑。

司法院資訊處製作；財團法人民間司法改革基金會備份。
